臺灣士林地方法院民事裁定
111年度士簡聲字第55號
聲  請  人  陳君瑋  
上列當事人聲請交付法庭錄音光碟，本院裁定如下：
    主  文
聲請駁回。
　　理  由
一、按當事人及依法得聲請閱覽卷宗之人，因主張或維護其法律
    上利益，得於開庭翌日起至裁判確定後6個月內，繳納費用
    聲請法院許可交付法庭錄音或錄影內容。法院組織法第90條
    之1第1項前段定有明文。參諸前開規定立法理由，法庭錄音
    或錄影內容載有在庭陳述人員之錄音或錄影資訊，涉及他人
    個資，為兼顧法庭公開與保護個人資訊之衡平性，避免法庭
    錄音或錄影內容遭人惡意使用，仍應由法院審酌其聲請是否
    具有法律上利益而為許可與否之決定。次按當事人及依法得
    聲請閱覽卷宗之人，因主張或維護其法律上利益，聲請交付
    法庭錄音或錄影內容時，應敘明理由，由法院為許可與否之
    裁定。法庭錄音錄影及其利用保存辦法第8條第1項定有明文
    。再按言詞辯論筆錄內，應記載辯論進行之要領，並將下列
    各款事項，記載明確：一、訴訟標的之捨棄、認諾及自認。
    二、證據之聲明或捨棄及對於違背訴訟程序規定之異議。三
    、依本法規定應記載筆錄之其他聲明或陳述。四、證人或鑑
    定人之陳述及勘驗所得之結果。五、不作裁判書附卷之裁判
    。六、裁判之宣示。除前項所列外，當事人所為重要聲明或
    陳述，及經曉諭而不為聲明或陳述之情形，審判長得命記載
    於筆錄。民事訴訟法第213條定有明文。又按民事訴訟法第2
    13條第1項前段係規定，言詞辯論筆錄內，應記載辯論進行
    之要領。是言詞辯論筆錄除記載同項第1款至第6款及審判長
    依同條第2項命記載之事項外，僅需記載其要領，即記載言
    詞辯論經過之大概情形，尚無需將開庭之過程、在場者陳述
    之內容、其喜怒哀樂等一一詳細記載（最高法院102年度台
    抗字第967號裁定參照）。
二、經查，聲請人聲請交付本院110年度士簡字第1075號損害賠
    償事件，民國110年9月2日、110年10月14日、110年11月25
    日開庭之法庭錄音光碟，惟觀諸其聲請意旨僅載明：「就包
    括證人莊柏辰在內之所有在場之人之陳述，似未完整記戴於
    筆錄中，為維護聲請人訴訟程序之權益及還原開庭實況，俾
    利維護聲請人法律上利益，與作為補充上訴理由之說明，自
    有確認開庭錄音內容以明瞭筆錄記載正確之必要。」等語，
　　然承前所引，筆錄之記載不在完全呈現，僅需記載其要領，
　　聲請人泛以筆錄未完整記戴，而未具體指稱何等未完全影響
    其法律上利益，其聲請於法未合，不應准許，應予駁回。
三、爰裁定如主文。
中　　華　　民　　國　　111 　年　　7 　　月　　25　　日
                  士林簡易庭  法  官  楊峻宇
以上正本證明與原本無異。
如不服本裁定，應於裁定送達後10日內向本庭提出抗告狀，並繳
納裁判費新臺幣1,000元。
中　　華　　民　　國　　111 　年　　7 　　月　　25　　日
                              書記官  蘇彥宇